【裁判字號】    99,抗,807
【裁判日期】    990715
【裁判案由】    聲請撤銷緩刑
【裁判全文】
臺灣高等法院刑事裁定                   99年度抗字第807號
抗  告  人  甲○○
上列被告因聲請撤銷緩刑案件，本院裁定如下：
    主  文
原裁定撤銷，發回臺灣板橋地方法院。
    理  由
一、本件原聲請意旨及裁定如裁定書所載（如附件）。
二、抗告人即受刑人甲○○抗告意旨略以：本人以為等法院通知
    賠付被害人，結果在九十九年五月廿六日收到法院裁定撤銷
    緩刑宣告，本人有心要賠被害人全部的金額，請給本人一次
    機會等語。
三、按緩刑制度設計之本旨，除可避免執行短期自由刑之流弊外
    ，主要目的係在獎勵惡性較輕者使其遷善，而經宣告緩刑後
    ，若有具體事證足認受宣告者並不因此有改過遷善之意，即
    不宜給予緩刑之寬典，乃另有撤銷緩刑宣告制度。又受緩刑
    之宣告而違反刑法第七十四條第二項第一款至第八款所定負
    擔情節重大者，足認宣告之緩刑難收其預期效果，而有執行
    刑罰之必要者，得撤銷其宣告，刑法第七十五條之一第一項
    第四款固有明文規定。是法院為撤銷緩刑宣告裁定，自應詳
    為審酌被告於緩刑期間內違反應遵守事項之情節是否重大？
    是否已難收其預期之效果，而確有執行刑罰之必要？並於裁
    定中敘明認定理由，方屬適法。
四、經查：本件抗告人所犯詐欺案件，經臺灣板橋地方法院以九
    十七年度易字第二六五二號判處有期徒刑三月，如易科罰金
    ，以新台幣一千元折算一日，並諭知緩刑二年，且應於判決
    確定六個月內賠償三名被害人合計三萬四千一百元完畢。嗣
    經臺灣板橋地方法院檢察署檢察官於九十七年十二月廿二日
    以九十七年度執緩字第二一二號函請抗告人於九十八年三月
    八日前向被害人支付判決所定金額，並將收據檢送地檢署。
    該函雖於同年月廿九日為寄存送達，此有送達證書一紙附卷
    可參（執聲卷第三頁）。惟寄存送達僅係法律擬制之送達方
    式，無從逕論抗告人業已前往寄存機關領取收受，猶故意不
    為履行。況該本件臺灣板橋地方法院檢察署九十九年度執聲
    字第一四一九號執行卷宗，除前開通知外，未為任何督促履
    行之舉，或查詢被告不為履行之因，即以抗告人未遵期履行
    ，聲請撤銷緩刑之宣告，原審法院復未詳為審酌，且未於裁
    定敘明何以認抗告人有違反情節重大及有難收其預期之效果
    ，而確有執行刑罰之必要之理由，據以無故不履行負擔，准
    許檢察官聲請撤銷緩刑，即有未洽。抗告人以其尚等候法院
    通知履行，核於不諳法令之民眾，非無可能，是其執以抗告
    ，乃有理由，自應由本院撤銷原裁定，並發回原審詳為調查
    另為妥適之處置，以昭折服。
五、據上論斷，應依刑事訴訟法第四百十三條前段，裁定如主文
    。
中    華    民    國  九十九  年    七   月    十五  日
                  刑事第四庭審判長法  官  陳筱珮
                                  法  官  孫惠琳
                                  法  官  陳玉雲
以上正本證明與原本無異。
不得再抗告。
                                  書記官  陳思云
中    華    民    國    99    年    7     月    19    日
附件：
臺灣板橋地方法院刑事裁定             99年度撤緩字第116號
聲  請  人  臺灣板橋地方法院檢察署檢察官
受  刑  人  甲○○  男  24歲（民國○○年○月○○日生）
                    身分證統一編號：Ｚ000000000號
                    住臺北縣蘆洲市○○○路146巷3弄16號3
                      樓
上列聲請人因受刑人犯詐欺案件，聲請撤銷緩刑之宣告（99年度
執聲字第1419號），本院裁定如下：
    主  文
甲○○之緩刑宣告撤銷。
    理  由
一、聲請意旨略稱：受刑人甲○○因犯詐欺案件，經本院以九十
    七年度易字第二六五二號判處有期徒刑三月，緩刑二年，並
    應向被害人張竹君支付新臺幣（下同）一千九百九十一元、
    黃秀茹支付二千一百二十元、李凌宜支付二萬九千九百八十
    九元，於民國九十七年十一月二十四日確定在案。嗣經臺灣
    板橋地方法院檢察署以九十七年度執緩字第二一二號案件，
    函請受刑人依判決履行給付，竟置之不理，未遵期履行。核
    其行為顯已違反刑法第七十四條第二項第三款之規定，情節
    重大，足認原宣告之緩刑難收其預期效果，而有執行刑罰之
    必要，已合於刑法第七十五條之一第一項第四款所定得撤銷
    緩刑宣告之原因，爰依刑事訴訟法第四百七十六條規定，聲
    請撤銷受刑人之緩刑宣告等語。
二、按緩刑宣告，得斟酌情形，命犯罪行為人向被害人支付相當
    數額之財產；又受緩刑之宣告而違反第七十四條第二項第一
    款至第八款所定負擔情節重大，足認原宣告之緩刑難收其預
    期效果，而有執行刑罰之必要者，得撤銷其宣告，刑法第七
    十四條第二項第三款、第七十五條之一第一項第四款分別定
    有明文。
三、經查，受刑人甲○○因詐欺案件，經本院以九十七年度易字
    第二六五二號判處有期徒刑三月，緩刑二年，並應向被害人
    張竹君支付新臺幣（下同）一千九百九十一元、黃秀茹支付
    二千一百二十元、李凌宜支付二萬九千九百八十九元，合計
    應向被害人支付三萬四千一百元，該案已於九十七年十一月
    二十四日確定，此有上開判決書及臺灣高等法院被告前案紀
    錄表各一份在卷可憑，並經移送臺灣板橋地方法院檢察署以
    九十七年度執緩字第二一二號通知執行，惟受刑人迄未履行
    任何款項，有臺灣板橋地方法院檢察署九十七年十二月二十
    二日九十七年度執緩二一二字第一四○二一八號函一份在卷
    可考，顯已違反刑法第七十四條第二項第三款所定負擔。且
    本院認受刑人既未對上開九十七年度易字第二六五二號刑事
    判決提起上訴，致該案因而確定，可徵受刑人已折服該案判
    決並對該判決所定之負擔條件予以認同，卻於嗣後無故不履
    行該判決依刑法第七十四條第二項第三款之規定，所宣告應
    向被害人支付三萬四千一百元之負擔，足認其違反情節重大
    ，且亦無從再預期受刑人將會恪遵相關法令規定，顯見原宣
    告之緩刑難收其預期效果，而有執行刑罰之必要，從而，本
    件聲請合於刑法第七十五條之一第一項第四款之規定，應予
    准許。
據上論斷，依刑事訴訟法第四百七十六條，刑法第七十五條之一
第一項第四款規定，裁定如主文。
中    華    民    國    99    年    5     月    14    日
                  刑事第十庭    法  官  李幼妃
以上正本證明與原本無異
如不服本裁定應於送達後5日內向本院提出抗告狀
                                書記官  廖貞音
中    華    民    國    99    年    5     月    14    日

司法院資訊處製作；財團法人民間司法改革基金會備份。
